# 求助陈版：子公司股东不同时增资的处理

提问人：hiyoamy 时间：2020-06-02 16:11:00
甲公司有两名股东A和B，A股东控制甲公司， 2020 年 5 月拟按 4 月份的股权比例（见下图 1 ）对甲公司再增资 1000 万元， 5 月份A股东已将出资款 600 万元打到甲公司，B股东因资金问题可能延后两个月打款到甲公司，那么A公司编制合并报表时，确认甲公司的少数股东权益，是按照原来的40%确认，还是25%确认（见下图 2 ）？图 2 ：
2020 年 5 月（A已打款，B尚未打款）股东出资额出资比例
A120075%B40025%合计1600100%
图 1 ：
2020 年 4 月增资前股东出资额股权比例A60060%B40040%合计1000100%我觉得还是按照原来的股权比例40%确认少数股东权益，针对 5 月增资部分甲公司合并层面的权益抵消分录为借：
实收资本 600 贷：长投 600 ；如后续B公司对甲公司增资到位，再借：实收资本 1000 贷：长投 600 贷： 400 ，请问这样理解正确么？

回答人：chenyiwei
1 、对于实收资本，按实缴出资额确定应享有的份额。
2 、对于留存收益的份额确定，关键是在实缴比例与认缴比例不一致期间的盈亏按哪个比例享有或承担。如果有明确约定的，则从其约定；无明确约定的，按实缴比例享有或承担，或者基于谨慎原则考虑，对亏损按较高比例确定本企业应分担份额，对盈利按较低比例确定本企业应享有份额。